臺灣板橋地方法院民事裁定　　　　　　 96年度繼字第1986號
聲　請　人　遠東國際商業銀行股份有限公司
法定代理人　甲○○
非訟代理人　丙○○
　　　　　　黃珍珠
上列聲請人聲請對被繼承人乙○○（原名張子侑）指定遺產管理
人事件，本院裁定如下：
    主    文
聲請駁回。
聲請程序費用由聲請人負擔。
    理    由
一、本件聲請意旨略以：被繼承人乙○○（民國○○年○ 月○ 日生
    、身分證統一編號：Ｚ000000000 號、生前籍設臺北縣板橋
    市○○○路○段82號3 樓）前於民國92年2 月20日簽發金額
    為新台幣六萬元、付款地在聲請人公司事務所所在地、到期
    日為93年11月25日之本票乙紙，此票並免除作成拒絕證書，
    詎被繼承人於到期日後經聲請人提示未獲付款，屢經催討未
    果，迄今尚積欠聲請人本金新台幣六萬元整，及自93年11月
    26日起至清償日止，按年息百分之二十計算之遲延利息。未
    料被繼承人已於94年2 月22日死亡，依民法第1147條之規定
    ，繼承業已開始，惟因其繼承人均已拋棄繼承，致聲請人之
    債權遲遲無法行使，今為保障聲請人之權益，爰依及非訟事
    件法第78條第1 項前段規定，聲請指定被繼承人之遺產管理
    人等語。
二、按繼承開始時，繼承人之有無不明，而無親屬會議或親屬會
    議未於1 個月內選定遺產管理人者，利害關係人或檢察官得
    聲請法院選任遺產管理人，並由法院依公示催告程序，定6
    個月以上之期限，公告繼承人，命其於期限內承認繼承，又
    被繼承人之所有繼承人均拋棄其繼承權者，亦準用關於無人
    承認繼承之規定，民法第1177條、第1178條第2 項、第1176
    條第6 項分別定有明文。
三、經查：
（一）本件聲請人主張被繼承人乙○○於94年2 月22日死亡，其
      繼承人均已拋棄繼承，聲請人為其債權人之事實，業據其
      提出除戶戶籍謄本、本院94年8 月30日板院通家科春字第
      29168 號函影本、繼承系統表、遠東國際商業銀行本票影
      本等件為證，固堪信為真實。
（二）惟查，被繼承人之其他債權人第一商業銀行股份有限公司
      前已依法向本院聲請選任戴慧珊為被繼承人乙○○之遺產
      管理人，並經本院於95年4 月25日選任戴慧珊為被繼承人
      乙○○之遺產管理人，該遺產管理人亦經本院以96年度家
      聲字第85號裁定准其請求代為管理被繼承人乙○○遺產之
      報酬及墊付費用在案，此業經本院依職權調取本院95年度
      繼字第118 號指定遺產管理人事件卷宗、本院96年度家聲
      字第85號請求遺產管理人報酬事件卷宗查明無訛，並有該
      民事裁定附卷可憑。
（三）準此，本件被繼承人乙○○前既經本院選任戴慧珊為其遺
　　　產管理人，揆諸上開規定，聲請人自無庸再為聲請選任。
　　　從而，聲請人為本件聲請，於法不合，應予駁回。
四、依非訟事件法第21條第2 項、民事訴訟法第78條、第95條，
    裁定如主文。
中　　華　　民　　國　　96　　年　　11　　月　　30　　日
                  家事庭  法　官　郭光興
以上正本證明與原本無異。
如不服本裁定應於送達後10日內向本院提出抗告狀。
中　　華　　民　　國　　96　　年　　12　　月　　3 　　日
                            書記官　簡維萍
